臺灣臺南地方法院刑事判決
109年度易字第1113號
公  訴  人  臺灣臺南地方檢察署檢察官
被      告  甲○○



上列被告因違反性騷擾防治法案件，經檢察官提起公訴（109年
度偵緝字第745號），被告就被訴事實為有罪之陳述，本院裁定
進行簡式審判程序，判決如下：
    主  文
甲○○犯性騷擾防治法第二十五條第一項之性騷擾罪，累犯，處拘
役叁拾日，如易科罰金，以新臺幣壹仟元折算壹日。
     事實及理由
一、本件犯罪事實及證據均引用檢察官起訴書之記載（如附件）
    。
二、核被告甲○○所為，係犯性騷擾防治法第25條第1項之性騷擾
    罪。被告前於民國106年間因竊盜案件，經臺灣高雄地方法
    院以106年度簡字第2202號判決判處有期徒刑2月確定，於10
    7年5月21日易科罰金執行完畢，有臺灣高等法院被告前案紀
    錄表在卷可稽，被告於受徒刑執行完畢後，5年內故意再犯
    本案法定本刑有期徒刑以上之罪，依刑法第47條第1項規定
    ，為累犯，爰依法加重其刑。至司法院釋字第775號解釋，
    依解釋文及理由之意旨，係指構成累犯者，不分情節，一律
    加重最低本刑，於不符合刑法第59條所定要件之情形下，致
    生行為人所受之刑罰超過其所應負擔罪責之個案，不符罪刑
    相當原則、比例原則。於此範圍內，在修正前，為避免發生
    上述罪刑不相當之情形，法院就該個案應裁量是否加重最低
    本刑；依此，該解釋係指個案應量處最低法定刑、又無法適
    用刑法第59條在內減輕規定之情形，法院應依此解釋意旨裁
    量不予加重最低本刑（最高法院108年度台上字第338號、第
    976號判決意旨參照），審酌被告未因前罪徒刑執行完畢而
    有所警惕，猶故意再犯本案犯罪，可認其有特別惡性及對刑
    罰反應力薄弱，又觀諸被告本案犯罪情節，依刑法第47條第
    1項規定加重法定最低本刑之結果，均無上開解釋所指罪刑
    不相當之情形，自仍有上開刑法第47條第1項規定之適用，
    併此敘明。爰審酌被告於本院審理時坦承犯行之態度，其犯
    罪動機、目的係為認識告訴人，手段為以手觸摸告訴人肩膀
    、以身體靠近告訴人，並參酌其於本院審理時自陳國中畢業
    、入監前擺地攤、未婚、無子女、須扶養父母（本院卷第10
    7頁）之智識程度及家庭經濟狀況狀況等一切情狀，量處如
    主文所示之刑，並諭知如易科罰金之折算標準。
據上論斷，應依刑事訴訟法第273條之1第1項、第299條第1項前
段、第310條之2、第454條第2項，性騷擾防治法第25條第1項，
刑法第11條、第47條第1項、第41條第1項前段，判決如主文。
本案經檢察官蔡佩容、張佳蓉偵查起訴、檢察官乙○○到庭執行職
務。
中　　華　　民　　國　　109 　年　　11　　月　　11　　日
                  刑事第七庭  法　官　高如宜
以上正本證明與原本無異。
如不服本判決應於收受本判決後20日內向本院提出上訴書狀，並
應敘述具體理由。其未敘述上訴理由者，應於上訴期間屆滿後20
日內向本院補提理由書狀（均須按他造當事人之人數附繕本）「
切勿逕送上級法院」。 
　　　　　　　　　　　　　　　書記官　黃郁淇
中　　華　　民　　國　　109 　年　　11　　月　　11　　日

附錄本案論罪科刑法條：
性騷擾防治法第25條
意圖性騷擾，乘人不及抗拒而為親吻、擁抱或觸摸其臀部、胸部
或其他身體隱私處之行為者，處2年以下有期徒刑、拘役或科或
併科新臺幣10萬元以下罰金。
前項之罪，須告訴乃論。

【附件】
臺灣臺南地方檢察署檢察官起訴書
                                    109年度偵緝字第745號
　　被　　　告　甲○○　男　42歲（民國00年00月00日生）
　　　　　　　　　　　　住嘉義縣○○鄉○○村00鄰○○○村
　　　　　　　　　　　　　000號
　　　　　　　　　　　　國民身分證統一編號：Z000000000號
上列被告因違反性騷擾防治法案件，業經偵查終結，認應提起公
訴，茲將犯罪事實及證據並所犯法條分敘如下：
　　　　犯罪事實
一、甲○○前於民國106年間因竊盜案件，經臺灣高雄地方法院於1
    06年11月9日以106年度簡字第2202號判決判處有期徒刑2月
    確定，於107年5月21日易科罰金執行完畢。詎仍不知悔改，
    於109年4月13日上午6時14分許，在臺南市○區○○○路0段000
    號湯姆熊電子遊藝場內，見代號AC000-H109038號女子（真
    實姓名年籍詳卷，下稱A女）在機台前玩遊戲，竟意圖性騷
    擾，趁A女不及抗拒之際，先以雙手觸摸A女的雙肩，並以身
    體緊貼A女，復以左手觸摸A女之左肩膀，對A女為性騷擾。
    嗣經A女報警處理，經警調閱監視器畫面而查悉上情。
二、案經A女訴由臺南市政府警察局第一分局報告偵辦。
　　　　證據並所犯法條
一、證據清單暨待證事實
編　號 證據名稱　　　 待證事實　　　　　 一　 被告甲○○於偵查中之自白。 全部犯罪事實。　　 二　 證人即告訴人A女於警詢中之證述。 證明被告於犯罪事實欄所載時、地對告訴人A女為性騷擾之事實。　　　　 三　 監視器畫面截圖5張、監視器畫面光碟1片。　　 證明被告於犯罪事實欄所載時、地對告訴人A女為性騷擾之事實。　 
二、按性騷擾犯行處罰之目的在於因行為人所為破壞被害人所享
    有關於性、性別等，與性有關之寧靜、不受干擾之平和狀態
    ，是所謂「其他身體隱私處」，解釋上當非僅以該身體部位
    是否外露為斷，而係以該等身體部位如遭行為人親吻、擁抱
    或觸摸，該等作為是否與性有關，而足以引發被害人與性有
    關之寧靜、不受干擾之平和狀態遭受破壞以為認定，而此等
    認定應依社會通念及被害人個別情狀，並參酌個案審酌事件
    發生之背景、環境、當事人之關係、行為人之言詞、行為及
    相對人之認知等具體事實綜合判斷之（性騷擾防治法施行細
    則第2條參照）。而肩膀非我國一般正常禮儀下所得任意觸
    摸之身體部位，甚至觸摸肩膀之動作，不乏在男女間之親密
    行為中，被作為帶有性含意之舉動，是以，如他人以性騷擾
    之犯意，未經本人同意而刻意就該等部位為帶有性暗示之不
    當碰觸，適足以引起本人嫌惡之感，自應認係前揭條文所稱
    身體隱私部位。是核被告所為，係犯性騷擾防治法第25條第
    1項之意圖性騷擾，乘人不及抗拒而為觸摸其他身體隱私部
    位罪嫌。
三、依刑事訴訟法第251條第1項提起公訴。
　　此　致
臺灣臺南地方法院
中　　華　　民　　國　 109　　年　　9 　　月　　7 　　日
                              檢察官  蔡  佩  容
                              檢察官  張  佳  蓉
本件證明與原本無異
中　　華　　民　　國　 109　　年　　9 　　月　　11　　日
                              書記官  李  智  聖 
所犯法條：
性騷擾防治法第25條第1項
意圖性騷擾，乘人不及抗拒而為親吻、擁抱或觸摸其臀部、胸部
或其他身體隱私處之行為者，處 2 年以下有期徒刑、拘役或科
或併科新臺幣 10 萬元以下罰金。